# 请教陈版关于合并报表汇兑损益的处理

提问人：hssxzb 时间：2018-01-24 14:50:17
请教陈版，我公司有投资香港一公司，为合营公司，持股50%，汇出时 700 万人民币（以美元作为投资货币，折合 100 万美元），现在香港公司按港币出具报表（报表中股本为 775 万港币，报表日），现在将香港公司折合成人民币报表时出现一些问题，折合后香港公司的报表中股本是按 700 万计算，还是按对方收到投资款（因银行汇款的原因，汇款和换汇和境外实际收款的时间有几天的时间差）的当日折合成人民币呢？如果香港公司按 700 万列示股本就不存在差异，但按收到投资款的当天折算就存在差异，这个差异是否和未分配利润的汇兑差额挤入外币报表折算差额呢？另外境内母公司单体报表中对香港公司做损益调整时，除了未分配利润（只考虑此项变化）做长期股权投资的调整，那香港子公司编制的人民币报表中的汇兑差额是什么做分录呢，借：长股股权投资-损益调整，贷：其他综合收益吗？肯请陈版解惑，万分感谢。

回答人：chenyiwei
香港公司报表折算时，应依据其当初收到出资时相同的折算汇率（即导致其目前的折算结果 775 万港币的汇率）折算实收资本项目，如与母公司的人民币投资额有差异的，该差额在合并报表层面列作外币报表折算差额。 香港公司自身报表中的汇兑损益（计入损益的港币金额），按全年平均汇率折算到人民币。

提问人：悠扬的心 时间：2018-01-24 19:32:42
请教陈版：境内母公司对境外子公司的未分配利润确认的递延所得税负债的折算汇率应如何确定？比如设立在香港的子公司利得税16.5%，境内母公司适用所得税税率25%，理论上母公司需要对子公司未分配利润先还原成税前利润，然后按照税率差8.5%确认递延所得税负债，折算成人民的汇率应如何确定？

回答人：chenyiwei
所有资产、负债项目的折算汇率都是期末即期汇率。

提问人：hssxzb 时间：2018-01-25 09:01:05
非常感谢陈版，另外请教一下，50:50的合营企业是不是只在母公司做长投的调整，在长投调整时除了未分配利润（只考虑此项变化）外，香港子公司编制的资产负债表中的外币报表折算差额在母公司怎么做分录呢，是借：长股股权投资-损益调整，贷：其他综合收益，还是借长投，贷资本公积呢

回答人：chenyiwei
借：长期股权投资——其他综合收益变动，贷：其他综合收益。

提问人：悠扬的心 时间：2018-01-25 15:26:07
继续请教陈版在 3 楼的回复： （ 1 ）您的意思是对于每年新产生的这部分递延所得税负债按期末即期汇率折算？我理解的是这部分递延所得税负债对应的是境外子公司当年尚未分回的利润，是否按照平均汇率折算更恰当（类似于外币报表留存收益项目的折算方式，即年末本位币余额=年初本位币余额+本期原币发生金额×平均汇率）？ （ 2 ）另外由于香港的可抵扣亏损无期限限制，如果境外子公司存在未确认递延所得税资产的可抵扣亏损，附注“未确认递延所得税资产的可抵扣亏损将于以下年度到期”应怎么披露？下面这样填可以么？ 年份 期末余额 年初余额 备注 2018 2019 2020 2021 2022 无期限 XXX XXX

回答人：chenyiwei
1 、递延所得税负债属于负债，故按期末汇率折算全部余额，与产生年度无关。 2 、没有到期时间表，那么这张表可以不填。但因为越往后盈利估计的不确定性越大，所以仍以 5 年为限估计未来应纳税所得额。